Inventaris van de archieven van de Generale Staf / Staf van de Bevelhebber der Landstrijdkrachten en de daarbij gedeponeerde archieven, (1903) 1945-1972 (1989)
Nationaal Archief, Den Haag
- Archief van het Directoraat Pioniers, 1945-1950, K
  - Stukken betreffende vaktoelage en bezoldiging, 1947; 2790; 1 omslag
  - Stukken betreffende positie van vaandrigs en kornetten, 1947; 2791; 2 stukken
  - Stukken betreffende mobilisering van een vierde divisie pionierscompganie in Engeland, 1947; 2792; 1 omslag
  - Stukken betreffende personeel, 1947-1948; 2793; 1 omslag
  - Stukken betreffende taken en gebruiken van Genietroepen, 1947-1948; 2794; 1 omslag
  - Inlichtingen en veilligheidsrapporten, 1947-1948; 2795; 1 omslag
  - Stukken betreffende overdracht van vaandels, 1947-1948; 2796; 1 omslag
  - Stukken betreffende legering van onderdelen, 1947-1949; 2797; 1 omslag
  - Stukken betreffende opleiding tot beroeps genieofficier, 1947-1949; 2798; 1 omslag
  - Stukken betreffende de sterktestaten, 1947-1949; 2799; 1 omslag
  - Verslagen en rapporten betreffende dienstreizen, 1947-1949; 2800; 1 omslag
  - Stukken betreffende ongevallen met dodelijke afloop, 1947, 1949; 2801; 1 omslag
  - Stukken betreffende beproevingen en demonstraties van voertuigen en munitie, 1947-1949; 2802; 1 omslag
  - Stukken betreffende beproevingen van Bailey-bruggen, 1947-1949; 2803; 1 omslag
  - Stukken betreffende technische informatie, 1947-1949; 2804; 1 omslag
  - Stukken betreffende drijvende mijnen, 1948-1949; 2805; 1 omslag
  - Stukken betreffende voorbereiding voor en de ervaring van politionele acties, 1948-1949; 2806; 1 omslag
  - Stukken betreffende het inrichten van veldversterkingen en versterking van de kuststrook met hindernismaterialen, 1948-1949; 2807; 1 omslag
  - Stukken betreffende buitenlandse Genie-organisaties, 1949; 2808; 1 omslag
  - Notulen van de zevende en achtste vergadering van de Munitiecommissie, 1949; 2809; 1 omslag
  - Rapporten van de commissie Pontonniers, 1949; 2810; 1 omslag
  - Stukken betreffende het Legerplan 1950, 1949; 2811; 1 omslag
- Archief van het Directoraat Nationale Reserve, 1948-1950, L
  - Agenda's van ingekomen en uitgaande stukken, 1948-1950; 2812-2821
    - Algemeen, 2812-2820
      zie voor stukken inv.nrs. 2824-2825
      - 1948, nrs. 1 - 674, 2812
      - 1948, nrs. 675 - 1763, 2813
      - 1949, nrs. 1 - 1011, 2814
      - 1949, nrs. 1012 - 1881, 2815
      - 1949, nrs. 1886 - 3195, 2816
      - 1949, nrs. 3196 - 4394, 2817
      - 1949, nrs. 4395 - 5675, 2818
      - 1949, nrs. 5676 - 6740, 2819
      - 1949, nrs. 6742 - 6814, 2820
    - Gerubriceerd 1948-1950, 2821
      zie voor stukken inv.nr. 2826-2828
  - Alfabetische indexen op algemene agenda's, 1948 - 1949; 2822-2823; 2 delen
    - 1948, 2822
    - 1949, 2823
  - Ingekomen en minuten van uitgaande algemene stukken, 1948-1950; 2824-2825; 2 pakken
    zie voor de ingangen inv.nrs. 2812-2820
    - 1948, 2824
    - 1949, 2825
  - Ingekomen en minuten van uitgaande gerubriceerde stukken, 1948-1950; 2826-2828; 2 pakken en 1 omslag
    zie voor de ingangen inv.nr. 2821
    - 1948, 2826
    - 1949, 2827; 1 pak
    - 1950, 2828; 1 pak
  - Stukken betreffende organisatorische aangelegenheden, 1950; 2829; 1pak
  - Stukken betreffende personeelsaangelegenheden en opleidingen, 1950; 2830; 1 omslag
  - Stukken betreffende materieel en infrastructuur, 1950; 2831; 1 omslag
- Archief van de Inspectie Militair Juridische Dienst, 1945-1964, M
  - Brief van het Aanmeldingsbureau voor Oorlogsvrijwilligers inzake de afname van een betrouwbaarheidsonderzoek van oorlogsvrijwilligers en overige militairen, 1945; 2832; 1 omslag
  - Brief betreffende de instelling van een commissie van advies voor militaire justitie, 1945; 2833; 1 stuk
  - Stukken betreffende het onbevoegd wapenbezit bij voormalige leden van de Binnenlandse Strijdkrachten, 1945-1946; 2834; 1 omslag
  - Stukken betreffende de (gezagsver)houding van militairen onderling en tegenover politie- en andere burgerlijke opsporingsambtenaren en andersom, 1945-1946, 1949; 2835; 1 omslag
  - Stukken betreffende de strafrechtelijke onderzoeken naar het gedrag van een in Nederlands-Indië dienend viertal officieren, 1945-1949; 2836; 1 omslag
    Openbaarheid beperkt tot 1 januari 2020
  - Stukken betreffende de organisatie en werkzaamheden van de militaire justitie in Nederlands-Indië, 1945-1951; 2837; 1 omslag
  - Stukken betreffende de tewerkstelling en behandeling van Duitse krijgsgevangen, geïnterneerden en politieke delinquenten, 1945-1952; 2838; 1 omslag
  - Stukken betreffende de Oorlogswet, de Inkwartieringswet en de regeling Militair Gezag, 1945-1952; 2839; 1 omslag
  - Stukken betreffende de regeling van de strafbevoegdheid van commandanten over het militair personeel, 1945-1958, 1963; 2840; 1 pak
  - Stukken betreffende het gebrek aan discipline en het uiterlijk voorkomen van militairen, 1946, 1948, 1963; 2841; 1 omslag
  - Stukken betreffende het artikel in het weekblad "Je Maintiendrai" over verraad in 1939-1940 gepleegd in het Nederlands leger, 1946; 2842; 1 omslag
  - Stukken betreffende het militaire Tucht- en Strafrecht, en de organisatie van de Straf- en Tuchtklasse, 1946-1962; 2843; 1 pak
  - Stukken betreffende de aanstelling van militairen tot onbezoldigd Rijksveldwachter, 1946; 2844; 1 omslag
  - Stukken betreffende het Legal Agreement, de "Regeling verlening faciliteiten Britse bezettingstroepen", 1946; 2845; 1 omslag
  - Stukken betreffende een ongeval met dodelijke afloop met een Duitse richelmijn in Kamp Austerlitz, 1946; 2846; 1 omslag
  - Stukken betreffende de lijst van verboden geschriften, 1946; 2847; 1 omslag
  - Stukken betreffende principiële dienstweigering of gewetensbezwaren en de problematiek rond de uitzending van dienstplichtigen naar Nederlands-Indië, 1946, 1949-1950; 2848; 1 omslag
  - Stukken betreffende het dragen van een militair uniform door personeel van de bewaringskampen in dienst bij Justitie, 1946; 2849; 1 omslag
  - Stukken betreffende de organisatie van het Hoog Militair Gerechtshof, 1946-1954; 2850; 1 omslag
  - Stukken betreffende misbruik van militaire legitimatiebewijzen, kleding en paybooks, 1946; 2851; 1 omslag
  - Stukken betreffende de organisatie van het Bewakingsdetachement Duitsland, 1946; 2852; 1 omslag
  - Stukken betreffende de organisatie van de Krijgsraden te Velde, 1945-1953, 1958; 2853; 1 omslag
  - Stukken betreffende ongeoorloofde afwezigheid, c.q. desertie van miltairen bestemd voor Nederlands-Indië, 1946-1947; 2854-2856; 3 omslagen
    - 1946, op gemeentenaam, 2854-2855
      - Almelo - 's-Gravenland, 2854
        Openbaarheid beperkt tot 1 januari 2028
      - Groningen - Zwolle, 2855
    - 1947-1950, 2856
  - Stukken betreffende de positie van de soldaat der eerste klasse en korporaals en de verhouding tussen de rang van majoor en luitenant-ter-zee der eerste klasse, 1946, 1953-1954; 2857; 1 omslag
  - Stukken betreffende de desertie van militairen en de daarmee samenhangende geheimhoudingsplicht van categorieën militairen, 1946-1954; 2858; 1 omslag
    met hiaten.
  - Stukken betreffende het beleid t.a.v. militaire belangenverenigingen, 1946, 1952; 2859; 1 omslag
  - Stukken betreffende overzichten van de werkzaamheden van de verwijzingsofficieren, militaire justitie en de Krijgsraden te Velde, 1946-1964; 2860; 1 omslag
  - Stukken betreffende onwettig afwezige c.q. gedeserteerde militairen bestemd voor Nederlands-Indië in onderzoek bij de Mobiele Herkeuringsraad, 1947-1948; 2861; 1 omslag
  - Lijsten van militairen bestemd voor Nederlands-Indië die als onwettig afwezig c.q. deserteur moeten worden aangemerkt, 1947-1949; 2862-2863; 2 pakken
    - 1947-1948, 2862
      Openbaarheid beperkt tot 1 januari 2030
    - 1949, 2863
  - Fiches met gegevens van in de eerste helft van 1948 bij het Algemeen Depot KL teruggekeerde militairen, 2864; 1 kaartsysteem
    Openbaarheid beperkt tot 1 januari 2025
  - Stukken betreffende de organisatie van de Militair Juridische Dienst, 1949-1958, 1962; 2865; 1 omslag
  - Stukken betreffende de tijdige toezending van processen-verbaal aan belanghebbenden, 1950, 1955; 2866; 1 omslag
  - Nota inzake de krijgstuchtelijke anciënniteit van gewezen personeel van het Koninklijk Nederlands-Indisch Leger, 1950; 2867; 1 stuk
  - Stukkenbetreffende de toepassing van de militaire strafwetgeving voor de Nederlandse militairen in Suriname en de bevelsregeling Landmacht Suriname en Landmacht Nieuw-Guinea en de vredesinstructie voor de Troepenmacht in Suriname, 1952-1953, 1957; 2868; 1 omslag
  - Brief aan de minister van Marine houdende de bekendmaking tot uitvoering van artikel VII van het NATO-Status Verdrag, met bijlage, 1952; 2869; 1 stuk
  - Memorandum betreffende de schaderegeling voor de Nederlandse Militaire Missie in Indonesië, 1953; 2870; 1 stuk
  - Stukken betreffende de Dienstplichtwet, Dienstweigeringswet en het Mobilisatie-vrijstellingsbesluit, 1953; 2871; 1 pak
  - Stukken betreffende straflijsten, ontwerpbeschikkingen, verklaring van aanbeveling, 1955-1956; 2872; 1 omslag
  - Stukken betreffende de status en de strafrechtelijke positie van Nederlandse militairen in de Bondsrepubliek Duitsland, 1955, 1958; 2873; 1 omslag
  - Nota houdende wijzigingen van de regeling "Signalering opsporingsregister", 1958; 2874; 1 stuk
  - Stukken betreffende toelating van in uniform geklede militairen die onderdaan zijn van niet bij de Noord-Atlantische Verdragsorganisatie aangesloten landen, 1959; 2875; 1 omslag
  - Verslag inzake het verloop van de oefening "Side Step", 1959; 2876; 1 stuk
  - Stukken betreffende de Eerste Regeling Militair Gezag van de Bevelhebber der Landstrijdkrachten, 1963-1964; 2877; 1 omslag
- Collectie archieven op het gebied van opleidingen van de Hoofdafdeling Opleidingen KL, het Directoraat van Vorming van de Chef Generale Staf en het Centraal Bureau Militaire Opleidingen van de Bevelhebber der Nederlandse Strijdkrachten, 1944-1957, N
  - Stukken betreffende de instelling, indeling en opheffing van onderdelen, 1944-1952; 2878; 1 pak
  - Richtlijnen en aanwijzingen voor oefeningen en opleidingen, 1944-1952; 2879; 1 pak
  - Stukken betreffende het "Handboek voor den soldaat en leerboek voor den Guerilla strijd" en instructies voor het Field Security Personeel, 1945-1946; 2880; 1 omslag
  - Stukken betreffende onderscheidingstekens en vaantjes, 1945-1950; 2881; 1 omslag
    Met hiaten.
  - Stukken betreffende beoordelingssystemen en beoordelingsstaten van de opleidingen van de militairen, 1945-1950; 2882; 1 omslag
  - Inspectierapporten van bezochte opleidingsscholen, kazernes, bataljons en schepen, 1945-1950; 2883-2884; 1 pak, 1 omslag
    - 1945-1946, 2883; 1 pak
    - 1947-1950, 2884
  - Verslagen van besprekingen betreffende opleidingsaangelegenheden, 1945-1950; 2885; 1 omslag
  - Stukken betreffende de organisatie en taakuitvoering van de opleidingsscholen en onderdelen hiervan, 1945-1951; 2886; 1 pak
  - Stukken betreffende instructies voor officieren, 1945-1951; 2887; 1 omslag
  - Stukken betreffende voorschriften en reglementen, 1945-1951; 2888; 1 omslag
    Met foto's van een beproeving van het vervoer van draaglast met behulp van draagstel.
  - Stukken betreffende de opleidingen en cursussen van beroepsofficieren, 1945-1954; 2889-2891; 1 pak en 2 omslagen
    Met bijgevoegd boekje Ecole Royale Militaire de Belgique Programme sommaire de l'enseignement 1936.
    - 1945-1947, 2889; 1 pak
    - 1948-1949, 2890
    - 1950-1951, 1954, 2891
  - Ontwerp uitrustingsschalen voor de School Reserveofficieren, Indepent Troop, Pantserwapen en Artillery Cadre Training Centre, 1946; 2892; 1 omslag
  - Stukken betreffende dienstongevallen met dodelijke afloop, 1946; 2893; 1 omslag
  - Stukken betreffende de gebreken, bevindingen van de opleidingen, 1946, 1949; 2894; 1 omslag
  - Stukken betreffende adviseurs voor tropenaangelegenheden aan boord van troepentransportschepen, 1946-1947, 1949; 2895; 1 omslag
    met scheepskranten nrs. 1-8 uitgegeven tijdens de reis.
  - Stukken betreffende lessen Indische Vorming, 1946-1950; 2896; 1 omslag
  - Verslagen van dienstreizen, 1946-1955; 2897-2898; 2 omslagen
    - Aan Nederlandse eenheden in Indië, 1946, 1948-1949, 2897
    - Naar Engeland en Verenigde Staten, 1952-1953, 1955, 2898; 1 omslag
  - Stukken betreffende de rijopleiding, 1947-1952; 2899; 1 omslag
  - Stukken betreffende eisen/selectie te stellen aan de opleidingen, 1947-1954; 2900; 1 pak
  - Stukken betreffende de verdere vorming van beroepspersoneel, 1948-1957; 2901; 1 omslag
  - Stukken betreffende de opleiding van de premievrijwilligers, 1949; 2902; 1 omslag
  - Stukken betreffende het plan "Leeuw" inzake de maatregelen die zullen worden getroffen om weerstand te kunnen bieden bij plotseling optredende uitwendige en hieruit voortvloeiende inwendige moeilijkheden, 1949-1950; 2903-2904; 2 pakken
    - Nrs. 1 - 213, 2903
    - Nrs. 214 - 324, 2904
  - Stukken betreffende (herhalings)oefeningen, 1949-1951; 2905-2912; 1 pak, 7 omslagen
    - Verslagen, 2905-2910
      - Herhalingsoefeningen bij verschillende gevechtsgroepen., 2905
      - Herhalingsoefeningen Dam., 2906
      - Herhalingsoefeningen Thor., 2907
      - Herhalingsoefeningen Mars., 2908
      - Herhalingsoefening Crescendo II., 2909
      - Oefening Counter Bombardement., 2910
    - Krantenknipsels, 2911-2912
      - Cresendo en Unito., 2911; 1 pak
      - Cresendo II en Counterthrust., 2912
  - Stukken betreffende het gebruik van militaire oefenterreinen, 1949-1951; 2913; 1 omslag
  - Stukken betreffende de schietopleiding en wielrijdersopleiding, 1949-1955; 2914; 1 omslag
  - Stukken betreffende de voorlopige vredesinstructies van de Inspecteurs der Infanterie, Cavalerie, Artillerie, de commandant Luchtdoelartillerie en de bevelhebber in een militaire afdeling, 1951; 2915; 1 omslag
- Archief van de Dienst Welzijnszorg, 1946-1949, 1953-1955, O
  - Stukken betreffende de organisatie van afdeling Recreatie en Algemene Ontwikkeling en de Dienst Welzijnszorg, 1946-1947, 1953-1955; 2916; 1 omslag
  - Maandverslagen en rapporten over de activiteiten van de Dienst Welzijnszorg, 1946-1947, 1953-1954; 2917; 1 omslag
  - Stukken betreffende de taken en instructie, 1948-1949; 2918; 1 omslag
- Archief van de sectie Krijgsgeschiedenis van de Koninklijke Landmacht, [1903] 1940-1979, P
  - Het archief van het secretariaat, P.1
    - Stukken van algemene aard, P.1.1.
      - Verslagen van de werkzaamheden, 1945-1946; 2919; 1 omslag
      - Maandverslagen van de maanden januari tot en met juli, 1947; 2920; 1 omslag
      - Derde en vierde kwartaalverslag van bureau D1, 1947-1948; 2921; 1 omslag
      - Kwartaalverslagen van bureau C, 1947-1952; 2922; 1 omslag
      - Jaarverslagen, 1947-1971; 2923-2925; 1 omslag en 2 pakken
        - 1947-1960, 2923
        - 1958-1967, 2924
        - 1969-1971, 2925; 1 omslag
      - Vergaderverslagen, 1948-1949; 2926; 1 omslag
      - Kwartaalverslagen, 1948-1952, 1956-1962; 2927; 1 pak
      - Verslag over de werkzaamheden van bureau C gedurende de periode 1 april - 30 juni, 1952; 2928; 1 stuk
      - Bureau orders, 1956-1960; 2929-2932; 1 deel en 3 pakken
        - 1956-1961, 2929
        - 1957-1960, 2930; 1 deel
          De orders zijn later ingeplakt.
        - 1962-1967, 2931
        - 1968-1977, 2932
      - Verslag omtrent de eerste tewerkstelling van krijgsgeschiedkundigen te velde volgens voorschrift nr. 1305, 1957; 2933; 1 stuk
      - Verslag van de werkzaamheden verricht ten dienste van de Krijgsgeschiedkundige Afdeling door een dienstplichtig soldaat, 1958; 2934; 1 stuk
      - Verslagen van vergaderingen van de bureauhoofden, 1958-1961; 2935; 1 omslag
      - Verslag van de bespreking met de militaire attachés van Bonn, Londen, Parijs en Washington met een vertegenwoordiger van het hoofd van de Sectie Krijgsgeschiedenis, 1960; 2936; 1 stuk
      - Verslagen ten behoeve van de contemporaine krijgsgeschiedenis, 1961; 2937; 1 omslag
    - Stukken betreffende bijzondere onderwerpen, P.1.2
      - Verslagen van verhoren van militairen over de gebeurtenissen in de meidagen 1940, 1944-1947; 2938; 1 omslag
      - Verslagen nrs. 37 - 64 van het overleg tussen de Britse Militaire Missie en de Nederlandse overheid betreffende de uitrusting van de Nederlandse troepen bestemd voor Nederlands-Indië, 1946.; 2939; 1 omslag
        met hiaten
      - Verslagen van de Contact Commissie der Illegaliteit, 1947; 2940; 1 omslag
      - Verslagen van de vergaderingen van het Algemeen Hoofdkwartier van de Ordedienst in afwikkeling, 1947-1950; 2941; 1 pak
      - Verslag van enige indrukken opgedaan tijdens een reis door Nederland van 28 oktober - 4 november 1945, 1948; 2942; 1 stuk
      - Verslag van een onderofficier over zijn tijd in Duitse krijgsgevangenschap, 1948; 2943; 1 stuk
      - Verslagen van de bijeenkomsten van de vredescommandanten, 1948; 2944; 2 delen
      - Verslagen van de bijeenkomst van bibliothecarissen en hoofden van militair gemeenschappelijke bibliotheken en de Bibliotheekcommissie, 1949, 1952.; 2945; 1 omslag
      - Verslagen van de voordrachten tournee in Zwitserland en de excursie van Zwitserse officieren naar Nederland, 1951; 2946; 1 omslag
      - Reisverslagen naar verschillende landen met betrekking tot historisch onderzoek, 1952, 1955 1958, 1960, 1975; 2947; 1 omslag
      - Verslag van de bespreking in de Wittepoortkazerne te Leiden betreffende mogelijk te verkrijgen nieuwe archiefopslagruimte, alsmede een algemene Archief van de Koninklijke Landmacht, 1956, 1959; 2948; 1 stuk
      - Verslag van een onderzoek naar aanleiding van het zoekraken van een schrijven, 1957; 2949; 1 stuk
      - Maandverslagen nrs. 76 - 136 betreffende Suriname, 1959-1964; 2950; 1 pak
      - Verslag van het bezoek aan de Belgische Dienst Geschiedenis te Brussel, 1969; 2951; 1 stuk
      - Stukken betreffende het rapport aan de Koningin van de Commissie benoemd bij Koninklijk Besluit van 28 februari 1903, nr. 17 tot het uitbrengen van advies omtrent de vraag of het wenselijk en mogelijk is om verandering te brengen in de bestaande militaire toestanden in de West-Indische Koloniën, 1903-1904, 1907-1909; 2952; 1 pak
      - Stukken betreffende een onderzoek naar de Filmafdeling van de Regerings Voorlichtingsdienst, 1940-1943, 1945; 2953; 1 pak
      - Brief van de Chef van de Generale Staf betreffende overleg met de Britse Missie, 1945; 2954; 1 stuk
      - Brief van het Ministerie van Handel en Nijverheid betreffende de behoefte aan oud papier ten behoeve van de papierindustrie, 1945; 2955; 1 stuk
      - Brief betreffende een dankbetuiging voor de schenking van bescheiden aan de Krijgsgeschiedkundige Sectie, 1945; 2956; 1 stuk
      - Stukken betreffende de medewerking van luitenant-kolonel W. aan de historie van het artilleriematerieel, 1945; 2957; 1 omslag
      - Stukken betreffende het opvragen van adressen van officieren, 1945-1948, 1954; 2958; 1 omslag
      - Brief van de secretaris-generaal betreffende patrouille en posten van de militaire politie in voormalige zogenaamde "Vesting" te Den Haag, 1945; 2959; 1 stuk
      - Dienstregeling van de Rijksluchtdienst voor de Regeringsvliegdienst, 1945; 2960; 1 stuk
      - Brief van de minister van Oorlog betreffende het uitbrengen van de legerorder "Bewegingsvrijheid met Kerstmis en Nieuwjaar", 1945; 2961; 1 stuk
      - Stukken betreffende opgave van namen van officieren welke tijdens de meidagen van 1940 gelegerd waren op het vliegveld te Bergen, 1945; 2962; 1 omslag
      - Landkaart "Conflict Europeen et du bassin mediterranen aperçu des principaux evenements politiques et militaires", 1945; 2963; 1 kaart
      - Stukken betreffende het onderzoek naar bescheiden en archiefstukken, destijds opgeborgen in het door brand vernielde gebouw Korte Voorhout 16 te Den Haag, 1945-1946; 2964; 1 omslag
      - Stukken betreffende boeken in bezit van de bibliotheek, alsmede voorlopige regeling uitgaven, verstrekking en verantwoording boekwerken, 1945-1946; 2965; 1 omslag
      - Stukken betreffende de opslag en overdracht van archieven aan de sectie, 1945-1946; 2966; 1 omslag
      - Stukken betreffende de oprichting van oorlogsmuseums te Ede en Middelburg, 1945-1946; 2967; 1 omslag
      - Stukken betreffende de bibliotheek van de Representatives Combined Chiefs of Staff, 1945-1946; 2968; 1 omslag
      - Stukken betreffende de Commissie Onderscheidingen, 1945-1946; 2969; 1 omslag
      - Stukken betreffende de huur van ruimte in de kluis van de Nederlandse Handelmaatschappij, 1945-1946, 1948-1952; 2970; 1 omslag
      - Stukken betreffende het verstrekken van informatie over de krijgsverrichtingen van mei 1940, 1945-1946; 2971-2972; 2 pakken
        - 1945, 2971
        - 1946, 2972
      - Stukken betreffende het verzamelen van gegevens voor het uit te brengen boekwerk "Beknopt Overzicht van de krijgsverrichtingen van de Koninklijke Landmacht van 10-19 mei 1940", 1945-1946; 2973; 1 omslag
      - Plattengronden en overzichten behorende bij het boekwerk "Beknopt Overzicht van de krijgsverrichtingen van de Koninklijke Landmacht van 10-19 mei 1940", 1945-1946; 2974; 1 pak
      - Stukken betreffende de organisatie van de krijgsmacht, 1945-1946; 2975; 1 pak
      - Stukken betreffende contacten met het Rijksinstituut voor Oorlogsdocumentatie, 1945-1946; 2976; 1 omslag
      - Stukken betreffende het onderzoek naar de verblijfplaatsen (na de capitulatie) van de vaandels en standaarden van de krijgsmacht, 1945-1947; 2977; 1 pak
      - Stukken betreffende de huisvesting, 1945-1974; 2978; 1 pak
      - Stukken betreffende het verzamelen van informatie over de werkzaamheden van het leger in de Nederlandse provincies, 1945-1979; 2979-2989; 5 omslagen en 6 pakken
        - Provincie Drenthe, 2979; 1 omslag
        - Provincie Friesland, 2980; 1 omslag
        - Provincie Gelderland, 2981
        - Provincie Groningen, 2982; 1 omslag
        - Provincie Limburg, 2983
        - Provincie Noord-Brabant, 2984
        - Provincie Noord-Holland, 2985
        - Provincie Overijssel, 2986; 1 omslag
        - Provincie Utrecht, 2987; 1 omslag
        - Provincie Zeeland, 2988
        - Provincie Zuid Holland, 2989
      - Stukken betreffende organisatiewijzigingen, 1945-1979; 2990-2992; 3 pakken
        - 1945-1950, 2990
        - 1951-1962, 2991
        - 1964-1979, 2992
      - Stukken betreffende het voornemen tot het instellen van een "Historische Staatscommissie", 1946; 2993; 1 omslag
      - Dagorder van de Chef van de Generale Staf betreffende de eerste opkomst van dienstplichtigen na de bezetting, 1946; 2994; 1 stuk
      - Brief aan de minister van Oorlog betreffende de vertegenwoordiging bij de begrafenis van 116 Russische krijgsgevangenen te Amersfoort, 1946; 2995; 1 stuk
      - Brief aan de Chef van de Generale Staf betreffende het lesgeven over de krijgsgeschiedenis bij de Hogere Krijgsschool, 1946; 2996; 1 stuk
      - Stukken betreffende informatie over de manier van het halfstok vlaggen, 1946; 2997; 1 omslag
      - Stukken betreffende het gedrag en tenue van militairen in het openbaar, 1946; 2998; 1 omslag
      - Weekoverzicht nummer 3 van de Chef van de Generale Staf, 1946; 2999; 1 stuk
      - Stukken betreffende het verstrekken van Cadi-artikelen aan het burgerpersoneel, 1946; 3000; 1 omslag
      - Stukken betreffende de hulpverlening aan gedemobiliseerde militairen, 1946; 3001; 1 omslag
      - Circulaire van de Chef van de Generale Staf betreffende deelname aan een verkeersweek van de Vereniging voor Veilig Verkeer, 1946; 3002; 1 stuk
      - Stukken betreffende de herdenking van de oorlogsdagen, 1946; 3003; 1 omslag
      - Stukken betreffende het aanvragen van een doorlopende machtiging voor het rijden in de speruren, 1946; 3004; 1 omslag
      - Stukken betreffende het aanvragen van rijwielbanden ten behoeve van medewerkers van de buitendienst, 1946; 3005; 1 omslag
      - Stukken betreffende de organisatie van het Krijgsgeschiedkundig Instituut, 1946; 3006; 1 omslag